Minutes et répertoires du notaire Antoine TOUVENOT, 19 mars 1752 - 20 juin 1771 (étude XXXVI)
Archives nationales
- Minutes de Antoine TOUVENOT, janvier 1754 - août 1771; MC/ET/XXXVI/476 - MC/ET/XXXVI/534
  - Minutes. 1763, janvier - 1763, mars, janvier 1763 - mars 1763; MC/ET/XXXVI/507
    - Contrat de mariage de DUBILLON veuf de Marguerite REMY avec BROT - parmi les témoins du futur: Denis PREVOST, compagnon menuisier à Paris, neveu. .., 7 janvier 1763; MC/ET/XXXVI/507
    - Catherine MESSAGER renonce à la communauté de biens qui existait entre elle et son défunt Mari François-Joseph QUONIAM, maître horloger à Paris, rue Saint-Martin, paroisse Saint-Merry. 1763, 22 janvier - Inventaire après décès de François-Joseph QUONIAM le jeune maître horloger à Paris, rue Saint-Martin, 2 frères et soeurs germains, Joseph QUONIAM, maître horloger à Paris; rue des fossés Saint-Germain, paroisse Saint-Sulpice, et sa soeur majeures, contrat de mariage devant maître Jourdain le jeune 17 avril 1752 Et. CXII ou LXXV ? 1 billet de 264 l. du sieur SEVERAC pour 1 montre d'or que Quoniam a garantie pour 1 an, en 1759. Brevet d'apprentissage et lettres de maître du defunt. .. Procuration donnée par la veuve au procureur du Châtelet. .. autre mention. 20 et 25 janvier, 18 février 1763., 20 janvier 1763 - 18 février 1763; MC/ET/XXXVI/507
      inventaire; contrat de mariage; procuration
    - Remise et dépôt de pièces concernant succession de Louis-Thomas LEVAVASSEUR, marchand joaillier à Paris, veuf en 2/es/ noces sans enfant 4 Elisabeth-Perrette TOUVEZ-COMTE (contrat devant DESMEURE, 13 oct. 1753, Et. XXX ou LXXXII)..., 30 janvier 1763; MC/ET/XXXVI/507
    - Contrat de mariage de Pierre-François BARBET, marchand mercier bijoutier à Paris, demeurant quai de Gevres, paroisse Saint-Jacques-de-la-Boucherie veuf de Marie-Anne PRUDHOMME avec Barbe-Marguerite HERELLE-Parmi les témoins du futur, des marchands merciers, Louis-Pierre DUVIEUX maître et marchand tabletier et Françoise FOIGNET; .., 31 janvier 1763; MC/ET/XXXVI/507
    - Reconnaissance de meubles appartenant à Blaise-Marguerite FLEURON, épouse de Denis DUCROCQ, Maître menuisier à Paris, absent .., 17 février 1763; MC/ET/XXXVI/507
      reconnaissance
    - Bail à loyer pour 9 ans de logement rue de la Mouvoye moyennant 1 365 l. de loyer annuel, par Jean-Charles LANGLOIS doreur et argenteur sur métaux et Louise-Henriette LEVAVASSEUR, demeurant à Paris grande rue du Faubg-S/t/-Antoine, paroisse Sainte-Marguerite, elle, légataire universelle de feu Louis-Thomas LEVAVASSEUR, marchand joaillier à Paris, son cousin germain..., 21 février 1763; MC/ET/XXXVI/507
    - Notoriété attestant que Christine PROUVOYEUR, veuve de Pierre MARIEGE, maître peintre, bourgeois de Paris est décédée le 21 ou 23 mai 1758 Saint-Long de fauvigny, Diocèse de Toul (Neuve), laissant 1 fils militaire (né 2-11-1730) Lyon, et mort 16-11-1758) et Guicharde MARIEGE, épouse séparée de biens de Charles MANSUI, maître tourneur à Toul née 4 avril 1727, à Lyon, paroisse Saint-Martin et Saint-Michel d'Ainay; en 1730, Pierre MARIEGE est dit peintre de l'Académie de Paris. Le parrain de son fils, est Joachim VANRILLAMBURGH, architecte de l'Académie royale de Paris. .., 3 mars 1763; MC/ET/XXXVI/507
    - Inventaire après décès de Louis-Anne de BOUTANDON, écuyer, demeurant rue du Pont aux Choux, époux de Marie-Julie BRUNET, seule héritière Marie-Madeleine de BOUTANDON, femme séparée de bien de Jean-Baptiste-Joseph MUIDEBLED, maître menuisier (sentence de Châtelet 29 août 1759), demeurant rue du Temple, par Saint-Nicolas des champs., 9 mars 1763; MC/ET/XXXVI/507
    - Contrat de mariage de Nicolas HOLONDE, compagnon sculpteur, fils mineur de Marie-Antoinette ESPERT, veuve de Jacques HOLONDE, compagnon marbrier, grande rue des Martins, paroisse Saint-Pierre de Montmartre, le futur demeurant grande rue du Faubg Montmartre, paroisse Sainte-Eustache avec Elisabeth NEZOT, fille d'1 vigneron de Futeaux, près Manterre. .. lui apporte 500 l.; elle ' 492 l. + 200 l., 9 mars 1763; MC/ET/XXXVI/507
    - Inventaire HENRY, garçon tailleur à Paris - Parmi ses héritiers: Pierre COIN coutelier à Troyes en Champagne Louis-Charles COIN, coutelier à Bar-sur-Seine .., 10 mars 1763; MC/ET/XXXVI/507
    - Partage entre les 6 héritiers de François JACQUEMART, maître charpentier,. .. notamment - Alexandre JACQUEMART, maître charpentier; - Jean-Baptiste JACQUEMART, tabletier à Paris, carré de la porte Saint-Martin, paroisse Saint-Laurent; - Anne-Pierrette JACQUEMART épouse de Philippe-François ARNOULT, maître marbrier à Paris, demeurant rue du Bourbon, paroisse Saint-Eustache, Jacques BAJOT maître menuisier à Paris demeurant rue de la Vieille Draperie, par Sainte-Croix en la Cité veuf de Catherine-Jeanne JACQUEMART, d'où des enfants mineurs.- 2 autres filles..., 12 mars 1763; MC/ET/XXXVI/507
  - Minutes. 1763, avril - 1763, juin, avril 1763 - juin 1763; MC/ET/XXXVI/508
    - Contrat de mariage de Denis GAULT, maître horloger à Paris, demeurant rue Gallande, place Maubert, par Saint-Séverin, 25 ans, fils de Denis Gault, aussi maître horloger à Paris et de Marthe BELLANGER, demeurant rue du Bout du Monde, par Saint-Eustache, avec Anne LE DOUX lui apporte 700 l. elle 500 l., 24 avril 1763; MC/ET/XXXVI/508
    - Contrat de mariage DARY-MAROT veuve PETIT. parmi les témoins, François BLIGNY, compagnon doreur, beau frère, à cause d'Anne-Charlotte PETIT .., 4 juin 1763; MC/ET/XXXVI/508
    - Contrat de mariage LANGRAND-TRENNEL, ou Catherine TRESNEL, fille de Nicolas TRESNEL, compagnon marbrier à Paris, absent depuis plus de 20 ans. .., 12 juin 1763; MC/ET/XXXVI/508
    - Contrat de mariage DURING-COUDIEN, parmi les témoins, Jean-Baptiste COUDIEU, bijoutier en or, frère de la future, .., 13 juin 1763; MC/ET/XXXVI/508
  - Minutes. 1763, juillet - 1763, septembre, juillet 1763 - septembre 1763; MC/ET/XXXVI/509
    - Vente de maison rue du Moulin Vieux à Créteil par Gabriel POTHENOT, architecte expert, bourgeois de Paris, et Marie-Madeleine ROBILLARD, demeurant à Paris, rue Saintonge, paroisse Saint-Nicolas-des-Champs, 30 juillet 1763; MC/ET/XXXVI/509
    - Remboursement d'1 capital de rente de 560 l. au profit des 7 enfants héritiers de François-Thomas BOUILLETTE, maître menuisier et de Marie-Louise Begé, notamment à Antoine MEUNIER, maître menuisier et Louise-Marguerite BOUILLETTE, demeurant rue de Fleury, par. N.D. de B.N. et Jean-Baptiste LEBAS, maître menuisier à Paris et Marie-Louise Bouillette, demeurant rie de Clery, par. N.D. de B.N. inventaire BEGÉ veuve F.T. BOUILLETTE Begé veuve Bouillette; lettre de GIRARD, menuisier à Lyon 2-12-1759 de 20 l. 13 s. pour les meubles du fils Bouillette; Contrat de mariage de François-Thomas Bouillette père avec Claude-Suzanne BERRUIER sa première femme, succession de Madeleine COFFIN sa mère et brevet de maîtrise dudit déffunt en l'état de menuiserie à Paris (s. d.)., 11 août 1763; MC/ET/XXXVI/509
    - Brevet d'apprentissage de Marcel VIVRET 14 ans pour 5 ans, beau frère de Thomas CHATEL, maréchal à La Chapelle, chez et avec Jean-Baptiste MIGEON, maître tourneur et juré en charge de sa communauté à Paris, avec accord le 30 déc. 1763 de 2 maîtres tourneurs à Paris et jurés en charge, Etienne LENOBLE, demeurant rue des Saints Pères, paroisse Saint-Sulpice et Jean-Baptiste MIGEON, demeurant rue du Bout du Monde, paroisse S/t/-Eustache, 16 août 1763; MC/ET/XXXVI/509
    - Notoriété où atteste Jean-Claude-Pierre TRIAL, l'aîné, musicien ordinaire de S.A. le Prince de Conty demeurant rue Saint-Joseph, paroisse Saint-Eustache. .., 29 août 1763; MC/ET/XXXVI/509
    - Constitution de 70 l. de rente par la ville au profit de Marie-Elisabeth-Angelique DEBRIE, veuve de Robert MABON, maître graveur cizeleur, bourgeois de Paris, demeurant rue de la Pelleterie, paroisse Saint-Barthélemy. .., 31 août 1763; MC/ET/XXXVI/509
    - Procuration donnée notamment pour règlement de succession en Allemagne par Jean-Baptiste-Joseph MUIDEBLED, maître menuisier à Paris, demeurant rue du Temple, par Saint-Nicolas-des-Champs. ..; idem., 5 septembre 1763 - 16 novembre 1763; MC/ET/XXXVI/509
    - Sous bail pour 4 ans d'1 hangar - boutique par Jean-François BOUER, maître menuisier à Paris et Jeanne à Catherine LEPAGE, demeurant cul de sac de l'Etoile, par Saint-Sauveur, pour 300 l. par an .., 6 septembre 1763; MC/ET/XXXVI/509
    - Contrat de mariage Pierre LEVASSEUR, marchand de vin-BETHEMONT - parmi les témoins de la future, Charles-Nicolas VILLAIN, maître doreur. .., 14 septembre 1763; MC/ET/XXXVI/509
    - Contrat de mariage RICQBOUR - HERELLE, parmi les témoins: Barbe DULIN épouse de Michel ROUSSEL, maître menuisier à Paris, amie du futur, 27 septembre 1763; MC/ET/XXXVI/509
  - Minutes. 1763, octobre - 1763, décembre, octobre 1763 - décembre 1763; MC/ET/XXXVI/510
    - Transport de rente par Denis DELAPORTE, compagnon sculpteur à Paris demeurant rue du Faubourg - Saint-Martin, paroisse Saint-Laurent à Claude Rocheron, compagnon charpentier, qui verse 183 l. 6 s. 8 d. .., 5 octobre 1763; MC/ET/XXXVI/510
    - Constitution de 100 l. de rente par Jean Denis, écuyer, conseiller du roi, notaire au Chatelet, demeurant rue Saint-Honoré, paroisse Saint-Germain-l'Auxerrois au profit de Louis BOUHOURG, maître graveur à Paris, demeurant cour du Palais, par. de la Basse S/te/-Chapelle .., 10 octobre 1763; MC/ET/XXXVI/510
    - Notoriété où atteste Philippe JEROSME, marchand lapidaire à Paris, Place Dauphine, paroisse Saint-Barthelemy, en faveur des héritiers de Jean Gautier, dont Jean-Charles GAUTIER joaillier à Paris,. .., 17 octobre 1763; MC/ET/XXXVI/510
    - Transport de 100l. de rente par Marie-Madeleine QUERELLE, veuve d'Etienne DIEUDONNÉ, maître menuisier à Paris demeurant rue de Bourbon Ville neuve, par. N.D. de B.N. et ses 3 enfants: Claude DIEUDONNÉ, maître menuisier à Paris demeurant rue de la Cordonnerie, paroisse Saint-Eustache, - Charles-Vincent BARA, maître menuisier à Paris et Marie-Claude DIEUDONNÉ, rue de Bourbon - Marie-Madeleine DIEUDONNÉ, fille mineure, à Jean-Baptiste SANDRÉ, bourgeois de Paris, demeurant rue Saint-Honoré, paroisse Saint-Roch, qui verse 2000 l, .., rente reçue de Claude DIEUDONNÉ, père d'Etienne, devant Touvenot 13 janvier 1745 qui le tenait de son frère Etienne D. garante passé devant TOUVENOT 23 mars 1736 .., 25 octobre 1763; MC/ET/XXXVI/510
    - Notoriété concernant le décès le 11 mars 1758 à Elisabeth-Perrette THOUVE-COMTE, femme de Louis-Thomas LEVAVASSEUR, marchand joaillier, Place Dauphine, paroisse Saint-Barthélemy, en présence d'Henry-Joseph DESHAYES, marchand joaillier, demeurant rue de l'arbre Sec, paroisse S/t/-Germain l'Auxerrois et Jean ADER, ses deux beaux frères, François SAINT-PREUIL, horloger, demeurant rue de la Pelleterie paroisse Saint-Jacques-de-la-Boucherie, neveu., 5 novembre 1763; MC/ET/XXXVI/510
    - Contrat de mariage de Philippe GAILLARD, compagnon orfèvre demeurant à Paris, rue de la Fromagerie, paroisse Saint-Eustache, fils d'1 chirurgien privilégié du Roi à Paris avec Marie - Modeste BONNET fille de feu Louis BONNET musicien à HERVEAU proche la ville de Poitiers, .., 13 novembre 1763; MC/ET/XXXVI/510
    - Mainlevée donnée par Jean-Claude HARDY, maître doreur à Paris, demeurant rue Guénégaud, paroisse Saint-Sulpice. .., 1er décembre 1763; MC/ET/XXXVI/510
    - Mainlevée donnée par Charles NICOLLE ouvrier en Vernis, demeurant à Paris, enclos de l'hôtel Dieu, même paroisse, 9 décembre 1763; MC/ET/XXXVI/510
  - Minutes. 1764, janvier - 1764, avril, janvier 1764 - avril 1764; MC/ET/XXXVI/511
    - Contrat d'attermoyement (contrat d'atermoiement) entre Claude-Pierre Gourlier dit Gaudon, entrepreneur de spectacle à Paris, rue de Bretagne, paroisse Saint-Nicolas-des-Champs, entravé dans ses activités par des difficultés de santé et ses créanciers... François Credillon, maître menuisier, marchand de bois, demeurant à Paris, rue Guerin-Boisseau, paroisse Saint-Laurent, 3000 l.; Louis-Guichard Desmasures, maître orfèvre, rue du Cœur-Volant, paroisse Saint-Sulpice... 3 janvier 1764; 21 janvier 1764., MC/ET/XXXVI/511
      accord; Bretagne (rue de); Guérin-Boisseau (rue); Coeur-Volant (rue du); Gourlier dit Gaudon, Claude-Pierre; Credillon, François; Desmasures, Louis-Guichard; chef d'entreprise; menuisier; orfèvre
    - Inventaire après décès de Charlotte-Marguerite Fouchard, femme de Jean-François Puzin, maître serrurier, rue neuve et paroisse Saint-Eustache, mère de Puzin, épouse Blard, maître serrurier et Pierre-Joseph Laplace, maître sculpteur à Paris, époux de Marie-Anne Puzin, demeurant rue neuve et paroisse Saint-Eustache., 14 janvier 1764; MC/ET/XXXVI/511
      inventaire après décès; Neuve-Saint-Eustache (rue); Fouchard, Charlotte-Marguerite; Puzin, Jean-François; Puzin; Blard; Blard (épouse); Laplace, Pierre-Joseph; Puzin, Marie-Anne; serrurier; sculpteur
    - Notoriété où atteste Gabriel Peignat, horloger à Paris, rue Baillif, paroisse Saint-Eustache., 19 janvier 1764; MC/ET/XXXVI/511
      notoriété; Peignat, Gabriel; horloger
    - Contrat de mariage de Jacques-Louis Trude, maître miroitier, rue de la Coutellerie, paroisse Saint-Jean-en-Grève, 19 ans, fils de miroitier, avec Marie-Marguerite-Pétronille Rabinant. Parmi les témoins du futur: Joseph-Guillaume Trude, peintre, frère,... Marie-Marguerite Bimont, épouse de Pierre-Gratien Philippon, maître graveur, cousine germaine; Pierre-Gallien Philippon, maître graveur, cousin germain, Charles Mangin, ingénieur et architecte, cousin; Marie Agard, veuve de Denis Desportes, marchand orfèvre, cousine germaine maternelle..., 24 janvier 1764; MC/ET/XXXVI/511
      contrat de mariage; Coutellerie (rue de la); Trude, Jacques-Louis; Rabinant, Marie-Marguerite-Pétronille; Trude, Joseph-Guillaume; Bimont, Marie-Marguerite; Philippon, Pierre-Gratien; Philippon, Pierre-Gallien; Mangin, Charles; Agard, Marie; Desportes (veuve); Desportes, Denis; miroitier; miroitier; peintre; graveur; architecte; ingénieur; architecte; orfèvre
    - Transport de 50 l. contre 1000 l. par Louis Demarcy, bourgeois de Paris, rue du Faubourg Montmartre, paroisse Saint-Eustache, à Marie-Anne Garreau, sa mère, veuve de Pierre-Paul Demarcy, menuisier à Colombes (Hauts-de-Seine)..., 31 janvier 1764; MC/ET/XXXVI/511
      Faubourg-Montmartre (rue du); Colombes (Hauts-de-Seine); Demarcy, Louis; Garreau, Marie-Anne; Demarcy (veuve); Demarcy, Pierre-Paul; menuisier
    - Contrat de mariage Touzard - Rougie. Parmi les témoins: Marie-Anne Robitail, femme de Jean-Sulpice Courtois, horloger, ami..., 5 février 1764; MC/ET/XXXVI/511
      contrat de mariage; Touzard; Rougie (née); Robitail, Marie-Anne; Courtois (épouse); Courtois, Jean-Sulpice; horloger
    - Délibération et pouvoir pour les créanciers de Robin et Durand en Allemagne: Jean-Baptiste-Joseph Muidebled, maître menuisier, puis de la veuve de Joseph Muidebled en 1766, demeurant rue Boucherat, paroisse Saint-Nicolas-des-Champs; Jean-Baptiste Fourny, tourneur, rue d'Argenteuil, paroisse Saint-Roch; Pierre Parrocel, peintre de l'Académie royale, carrefour Saint-Benoist, paroisse Saint-Sulpice; François-Landri Deponthieux, marchand orfèvre joaillier, place Dauphine, paroisse Saint-Barthélemy; Antoine Vincent, peintre et vernisseur du Roy à Paris, grande rue du Faubourg Saint-Denis, paroisse Saint-Laurent; Jean-Baptiste Martin, peintre ordinaire du roi, rue de la Sourdière, paroisse Saint-Roch; Anne Vallet, veuve d'Adrien Vincent, peintre du roi, grande rue du Faubourg Saint-Denis, paroisse Saint-Laurent; en 1766: André-François Passinge, maître peintre, rue du Vertbois, paroisse Saint-Nicolas-des-Champs; Jean-Baptiste Sarasin, peintre, rue Bourg-l'Abbé, paroisse Saint-Leu, chargé des ouvriers qui ont travaillé aux Tuileries. 7 février 1764; 1766; 1767., MC/ET/XXXVI/511
      procuration; Allemagne; Argenteuil (rue d'); Dauphine (place); Faubourg-Saint-Denis (rue du); La-Sourdière (rue de); Faubourg-Saint-Denis (rue du); Vertbois (rue du); Tuileries (palais des); Robin; Durand; Muidebled, Jean-Baptiste-Joseph; Muidebled (veuve); Muidebled, Joseph; Fourny, Jean-Baptiste; Parrocel, Pierre; Deponthieux, François-Landri; Vincent, Antoine; Martin, Jean-Baptiste; Vallet, Anne; Vincent, Adrien; Passinge, André-François; Sarasin, Jean-Baptiste; menuisier; tourneur; orfèvre; peintre; décorateur
    - Inventaire Renard épouse Desjardins, maître tailleur d'habits, à requête de Jean-Baptiste Desjardins, horloger bijoutier à Paris, rue Saint-Honoré, paroisse Saint-Eustache et d'Antoine Desjardins, bijoutier metteur en œuvre, rue de la grande Truanderie, paroisse Saint-Eustache, tous deux mineurs, héritiers de leur mère., 7 février 1764; MC/ET/XXXVI/511
      inventaire; Saint-Honoré (rue); Grande-Truanderie (rue de la); Renard (née); Desjardins (épouse); Desjardin; Desjardins, Jean-Baptiste; Desjardins, Antoine; tailleur d'habits; horloger; orfèvre
    - Notoriété où atteste Pierre-Denis Lamarre, peintre de l'Académie royale, demeurant rue Saint-Denis, paroisse Saint-Sauveur, en faveur des cinq héritiers Jacquesson, dont Jean-François Jacquesson, marchand potier d'étain à Paris..., 16 février 1764; MC/ET/XXXVI/511
      notoriété; Saint-Denis (rue); Saint-Sauveur (paroisse); Lamarre, Pierre-Denis; Jacquesson (héritiers); Jacquesson, Jean-François; commerçant; potier
    - Contrat de mariage Maniere - Jamin. parmi les témoins: du futur, Nicolas Mainsant, maître tourneur, oncle; de la future: Pierre Jamin, compagnon bijoutier, frère; Jean-Baptiste Barbier, compagnon marbrier, beau frère, époux de Madeleine Jamin., 19 février 1764; MC/ET/XXXVI/511
      contrat de mariage; Maniere; Jamin (née); Mainsant, Nicolas; Jamin, Pierre; Barbier, Jean-Baptiste; Jamin, Madeleine; Barbier (épouse); tourneur; orfèvre; tailleur de pierre
    - Partage Malebranche, veuve Leblanc où intervient Etienne Diard dit Brunet, compagnon menuisier à Versailles, époux de Marguerite-Françoise Leblanc..., 25 février 1764; MC/ET/XXXVI/511
      partage; Versailles (Yvelines); Malebranche (née); Leblanc (veuve); Leblanc; Diard, Etienne, dit Brunet; Leblanc, Marguerite-Françoise; menuisier
    - Contrat de mariage de Toussaint Pelletier, bijoutier à Paris, rue des Gravilliers, paroisse Saint-Nicolas-des-Champs, veuf, avec Marie-Anne Bougeau..., 26 février 1764; MC/ET/XXXVI/511
      contrat de mariage; Gravilliers (rue des); Pelletier, Toussaint; Bougeau, Marie-Anne; orfèvre
    - Vente des 3/4 d'une maison à Rambouillet, grande rue, à Jean-Jacques Becquet, menuisier, à Rambouillet, moyennant 3564 l..., 28 février 1764; MC/ET/XXXVI/511
      acte de vente; Becquet, Jean-Jacques; menuisier
    - Notoriété où atteste Nicolas Prevost, maître peintre sculpteur à Paris, rue au Maire, paroisse Saint-Nicolas-des-Champs..., 29 février 1764; MC/ET/XXXVI/511
      notoriété; Maire (rue au); Prevost, Nicolas; peintre; sculpteur
    - Contrat de mariage de Jean-François Damoreau-Desaulnais, maître de clavecin à Paris, rue Bourg-l'Abbé, paroisse Saint-Leu - Saint-Gilles, fils de feu Etienne Damoreau, marchand bourgeois de Paris, et de Marie-Anne Dupuis, avec Marie-Louise Mignot, veuve Desgroux, avec un enfant, fille d'Antoine-François Mignot, marchand orfèvre à Paris et de Louise Bertin. Le futur a un frère, Etienne-Gregoire Damoreau, marchand mercier, époux de Françoise-Louise Ruelle, et une sœur Madeleine Damoreau; parmi les témoins: La Tour d'Auvergne, prince de Turenne, grand chambellan de France en survivance...; Léon-Pascal Glain adjoint et professeur de l'Académie de Saint-Luc, ami. Elle a une part de succession + 4000 l.; douaire de 15000 l. 1764, 3 mars: inventaire Desgroux, 2 actes. 29 février 1764; 4 mars 1764., MC/ET/XXXVI/511
      contrat de mariage; Damoreau-Desaulnais, Jean-François; Damoreau, Etienne; Dupuis, Marie-Anne; Mignot, Marie-Louise; Desgroux; Mignot, Antoine-François; Bertin, Louise; Damoreau, Etienne-Gregoire; Ruelle, Françoise-Louise; Damoreau, Madeleine; La Tour d'Auvergne (prince de Turenne); Turenne (prince de); Glain, Léon-Pascal; Desgroux; orfèvre; commerçant; enseignant
    - Notoriété pour Marguerite-Blaise Fleuron, épouse de Denis Ducroc, maître menuisier à Paris. cf. contrat de 200 l. de rente passé devant Touvenot père le 6 juillet 1724. née en février 1707, fille d'un bourgeois de Paris..., 1er mars 1764; MC/ET/XXXVI/511
      notoriété; Fleuron, Marguerite-Blaise; Ducroc, Denis; Ducroc (épouse); menuisier
    - Inventaire après décès de Meny, graveur, où est mentionné Ansel Meny (ou Ancel Meny), fondeur, rue du Bout-du-Monde, paroisse Saint-Eustache..., 15 mars 1764; MC/ET/XXXVI/511
      inventaire après décès; Bout-du-Monde (rue du); Meny; Meny, Ansel; Meny, Ancel; graveur; fondeur
    - Obligation de 2200 pour prêt, par Pierre Brignoul, sculpteur à Paris et Marie-Anne Gobert, demeurant rue des Vieux-Augustins, paroisse Saint-Eustache, au profit de Sébastien Martinet, employé à la douane... Remboursés le 18 juin 1766. 19 mars 1764., MC/ET/XXXVI/511
      obligation; Vieux-Augustins (rue des); Brignoul, Pierre; Gobert, Marie-Anne; Martinet, Sébastien; sculpteur
    - Reconstitution de 300 l. de rente par Jean Arsandaux, maître horloger à Paris et Marie-Catherine Roux, demeurant Marché Neuf, paroisse Saint-Germain-le-Vieil, à Rabelleau, bourgeois de Paris., 19 mars 1764; MC/ET/XXXVI/511
      constitution de rente; Neuf (marché); Arsandaux, Jean; Roux, Marie-Catherine; Rabelleau; horloger
    - Prolongation de bail par Antoinette Bellicard, rue du Vieux Colombier, paroisse Saint-Sulpice, pour 9 ans, à partir du 1er août 1764, du bail fait à Jean-Baptiste Gatteaux, maître serrurier, rue de l'Université, quartier Saint-Germain-des-Prés, paroisse Saint-Sulpice, par Charles Bellicard, maître menuisier à Paris, devant Robineau, le 7 septembre 1755 (et.XXVII)..., 29 mars 1764; MC/ET/XXXVI/511
      bail; Vieux-Colombier (rue du); Université (rue de l'); Saint-Germain-des-Prés (hameau); Bellicard, Antoinette; Gatteaux, Jean-Baptiste; Bellicard, Charles; serrurier; menuisier
    - Quittance au roi de 6000 l. pour remboursement de rente de 300 l. par Jeanne Bouillerot, veuve de Claude de Vitry, marchand teinturier du grand Teint des Gobelins, demeurant rue des Gobelins, paroisse Saint-Hypolite (paroisse Saint-Hippolyte)..., 4 avril 1764; MC/ET/XXXVI/511
      quittance; Gobelins (rue des); Bouillerot, Jeanne; Vitry (veuve); Vitry, Claude de; teinturier blanchisseur
    - Notoriété pour Gabrielle-Anne Lagneau, née paroisse Saint-Barthélemy, le 16 septembre 1697, fille d'Antoine Lagneau, marchand orfèvre et d'Anne Chevalier, demeurant quai des Orfèvres, marraine, Gabrielle Lagneau, femme de Michel Massé, marchand orfèvre de cette paroisse; veuve en premières noces de Pierre Nanot (Pierre Navot), marchand joaillier à Paris et veuve en secondes noces de Pierre Castain. Qu'elle a hérité de rentes, passées devant Touvenot le 15 mai 1723, le 1er juin 1740 au profit d'Elisabeth Bizette, veuve de Jean-Baptiste Nanot, marchand joaillier, parents de Pierre Nanot..., 7 avril 1764; MC/ET/XXXVI/511
      notoriété; Saint-Barthélemy (paroisse); Orfèvres (quai des); Lagneau, Gabrielle-Anne; Lagneau, Antoine; Chevalier, Anne; Lagneau, Gabrielle; Massé, Michel; Nanot, Pierre; Navot, Pierre; Castain, Pierre; Bizette, Elisabeth; Nanot (veuve); Nanot, Jean-Baptiste; Nanot, Pierre; orfèvre; orfèvre
  - Minutes. 1764, mai - 1764, août, mai 1764 - août 1764; MC/ET/XXXVI/512
    - Notoriété où atteste Antoine Menier (ou Antoine Meunier), bourgeois de Paris, y demeurant, rue aux Ours, paroisse Saint-Leu - Saint-Gilles. 1764, 12 juin, idem. 6 mai 1764; 12 juin 1764., MC/ET/XXXVI/512
      notoriété; Ours (rue aux); Menier, Antoine; Meunier, Antoine
    - Bail à loyer de maison pour 9 ans, rue et paroisse de Notre-Dame de Bonne-Nouvelle, moyennant 700 l. de loyer annuel, par les Pinon, limonadiers, à Pierre-Jean-Baptiste Delaune dit Delande, maître sculpteur marbrier et Marie-Elisabeth Sureau..., 8 mai 1764; MC/ET/XXXVI/512